【裁判字號】    97,訴,737
【裁判日期】    970522
【裁判案由】    毒品危害防制條例
【裁判全文】
臺灣臺北地方法院刑事判決               97年度訴字第737號
公  訴  人  臺灣臺北地方法院檢察署檢察官
被      告  甲○○
                    （另案在臺灣臺北看守所羈押中）
上列被告因違反毒品危害防制條例案件，經檢察官提起公訴（九
十七年度毒偵緝字第七七號），被告於本院準備程序中就被訴事
實為有罪之陳述，經告知簡式審判程序之旨，並聽取公訴人及被
告之意見後，本院合議庭認為適宜由受命法官獨任進行簡式審判
程序而裁定改由受命法官獨任進行簡式審判程序審理，判決如下
：
    主  文
甲○○施用第一級毒品，累犯，處有期徒刑捌月。
    事  實
一、甲○○前因施用第二級毒品安非他命案件，經臺灣桃園地方
    法院檢察署檢察官聲請臺灣桃園地方法院以九十四年度毒聲
    字第一七四八號裁定送勒戒處所觀察、勒戒，並經該署檢察
    官將甲○○送臺灣桃園女子監獄附設勒戒處所執行觀察、勒
    戒後，因有繼續施用毒品之傾向，復經臺灣桃園地方法院檢
    察署檢察官聲請臺灣桃園地方法院以九十五年度毒聲字第四
    ○九號裁定甲○○令入戒治處所施以強制戒治，其期間為六
    個月以上，至無繼續強制戒治之必要為止，但最長不得逾一
    年，甲○○於民國九十六年一月十八日因停止處分之執行釋
    放出監（執行期滿日期為九十六年三月二十六日），再經臺
    灣桃園地方法院檢察署檢察官於九十六年一月二十五日以九
    十六年度戒毒偵字第二九號為不起訴處分確定。於九十四年
    八月間，因犯竊盜罪，經臺灣桃園地方法院以九十四年度壢
    簡字第一五三五號簡易判決判處有期徒刑二月確定，於九十
    六年三月十七日縮刑期滿，同年月十八日因徒刑執行完畢出
    監。於九十六年三月間，因犯持有第一級毒品罪，經臺灣桃
    園地方法院以九十六年度桃簡字第六四一號簡易判決判處有
    期徒刑二月確定，嗣經臺灣桃園地方法院以九十六年度聲減
    字第四三五六號裁定減為有期徒刑一月確定，於九十七年二
    月十三日易科罰金執行完畢。
二、甲○○不知悔改，基於施用第一級毒品海洛因之犯意，於九
    十六年五月十四日凌晨某時許，在其臺北市○○區○○街六
    十三巷一號三樓住處，施用第一級毒品海洛因一次。因甲○
    ○為列管矯治毒品調驗人口，經警通知於九十六年五月十四
    日十五時五十一分許至臺北市政府警察局萬華分局接受尿液
    檢體調驗，並將其尿液送臺灣尖端先進生技醫藥股份有限公
    司以酵素免疫分析法（ＥＩＡ）初步檢驗及氣相層析質譜儀
    （ＧＣ／ＭＳ）法確認檢驗呈鴉片類（嗎啡、可待因）陽性
    反應，始知上情。
三、案經臺北市政府警察局萬華分局報請臺灣臺北地方法院檢察
    署檢察官偵查起訴後，因甲○○於本院準備程序中就被訴事
    實為有罪之陳述，本院合議庭認為適宜由受命法官獨任進行
    簡式審判程序而裁定改由受命法官獨任進行簡式審判程序審
    理。
    理  由
一、上開事實，業據被告甲○○於本院準備程序及審理中自白不
    諱，而其於九十六年五月十四日為警所採集之尿液經警送臺
    灣尖端先進生技醫藥股份有限公司以初步檢驗－酵素免疫分
    析法（ＥＩＡ）及確認檢驗－氣相層析質譜儀（ＧＣ／ＭＳ
    ）法檢驗後呈鴉片類（嗎啡、可待因）陽性反應，有臺灣尖
    端先進生技醫藥股份有限公司九十六年八月八日濫用藥物檢
    驗報告一份在卷可查，是被告之任意性自白顯與事實相符。
    查被告因犯施用毒品之違反毒品危害防制條例案件而有上開
    如事實欄一所載之觀察勒戒等情，有臺灣桃園地方法院九十
    四年度毒聲字第一七四八號刑事裁定、九十五年度毒聲字第
    四○九號刑事裁定、臺灣桃園地方法院檢察署檢察官九十六
    年度戒毒偵字第二九號不起訴處分書、臺灣高等法院被告前
    案紀錄表及被告毒品紀錄表等在卷可參。綜上，本案事證明
    確，被告於如事實欄二所載之時、地施用第一級毒品海洛因
    犯行堪以認定，應予依法論科。
二、查海洛因屬毒品危害防制條例第二條第二項第一款所稱之第
    一級毒品，是核被告所為，係犯毒品危害防制條例第十條第
    一項之施用第一級毒品罪。其持有第一級毒品海洛因之低度
    行為為施用第一級毒品海洛因之高度行為所吸收，不另論罪
    。查被告於九十四年八月間，因犯竊盜罪，經臺灣桃園地方
    法院以九十四年度壢簡字第一五三五號簡易判決判處有期徒
    刑二月確定，於九十六年三月十七日縮刑期滿，同年月十八
    日因徒刑執行完畢出監，有臺灣高等法院被告前案紀錄表在
    卷可按，是被告受前開徒刑執行完畢後，五年以內故意再犯
    本案有期徒刑以上之罪，為累犯，應依刑法第四十七條第一
    項之規定，加重其刑。爰審酌被告前經觀察勒戒之矯治處遇
    後，猶為本案施用第一級毒品海洛因之行為，然其所為主要
    係戕害自身，並未直接積極損害他人之利益，犯罪之動機、
    目的、手段、生活狀況、智識程度暨犯罪後坦承犯行之態度
    等一切情狀，量處如主文所示之刑。
據上論斷，應依刑事訴訟法第二百七十三條之一第一項、第二百
九十九條第一項前段，毒品危害防制條例第十條第一項，刑法第
十一條前段、第四十七條第一項，判決如主文。
本案經檢察官楊碧瑛到庭執行職務
中    華    民    國    97    年    5     月    22    日
                  刑事第七庭  法  官  黃紹紘
以上正本證明與原本無異。
如不服本判決，應於判決送達後十日內向本院提出上訴狀（應抄
附繕本）。告訴人或被害人如對於本判決不服者，應具備理由請
求檢察官上訴，其上訴期間之計算係以檢察官收受判決正本之日
期為準。
                              書記官  陳靜君
中    華    民    國    97    年    5     月    28    日
附錄本案論罪科刑所犯法條全文
毒品危害防制條例第十條
施用第一級毒品者，處六月以上五年以下有期徒刑。
施用第二級毒品者，處三年以下有期徒刑。


司法院資訊處製作；財團法人民間司法改革基金會備份。
